<!DOCTYPE html PUBLIC "-//W3C//DTD XHTML 1.0 Transitional//EN" "http://www.w3.org/TR/xhtml1/DTD/xhtml1-transitional.dtd">
<html xmlns="http://www.w3.org/1999/xhtml">
<head>
	<meta http-equiv="Content-Type" content="text/html; charset=iso-8859-1" />
	<title>Ymmärrä suomea</title>
	<style type="text/css" media="all">@import "css/styles.css";</style>
	<script type="text/javascript" src="swfobject.js"></script>
</head>
<body class="font-medium">
	<div id="main-wrapper">
		<div id="topbar"></div>
		<div id="main-menu">
			<table cellspacing="0" cellpadding="0" border="0" class="add-links"><tr>
				<td class="item"><img class="raquo" src="i/raquo.gif" alt="" height="7" width="4" /><a href="/ymmarra/index.php?moduli=sanakirja">Sanakirja</a></td>
				<td class="item"><img class="raquo" src="i/raquo.gif" alt="" height="7" width="4" /><a href="/ymmarra/index.php?moduli=verbit">Verbiluettelo</a></td>
				<td class="item"><img class="raquo" src="i/raquo.gif" alt="" height="7" width="4" /><a href="/ymmarra/index.php?moduli=kielioppi">Kielioppi</a></td>
			</tr></table>
			<table cellspacing="0" cellpadding="0" border="0"><tr>
				<td class="item"><img class="raquo" src="i/raquo.gif" alt="" height="7" width="4" /><a href="/ymmarra/index.php">Etusivu</a></td>
				<td class="item"><img class="raquo" src="i/raquo.gif" alt="" height="7" width="4" /><a href="/ymmarra/index.php?moduli=tekstit">Lukutekstit</a></td>
			</tr></table>
		</div>
		<div id="content">
			<table cellspacing="0" cellpadding="0" border="0" id="content-wrapper"><tr>
				<td>
					<div id="left-menu">
												<div class="header-verb"><span>Verbit</span></div>
						<div class="menu">
								<div class="init"><a href="/ymmarra/index.php?moduli=verbit&kirjain=a">A</a></div>
								<div class="init"><a href="/ymmarra/index.php?moduli=verbit&kirjain=e">E</a></div>
								<div class="init"><a href="/ymmarra/index.php?moduli=verbit&kirjain=h">H</a></div>
								<div class="init"><a href="/ymmarra/index.php?moduli=verbit&kirjain=i">I</a></div>
								<div class="init"><a href="/ymmarra/index.php?moduli=verbit&kirjain=j">J</a></div>
								<div class="init"><a href="/ymmarra/index.php?moduli=verbit&kirjain=k">K</a></div>
								<div class="init"><a href="/ymmarra/index.php?moduli=verbit&kirjain=l">L</a></div>
								<div class="init"><a href="/ymmarra/index.php?moduli=verbit&kirjain=m">M</a></div>
								<div class="init"><a href="/ymmarra/index.php?moduli=verbit&kirjain=n">N</a></div>
								<div class="init"><a href="/ymmarra/index.php?moduli=verbit&kirjain=o">O</a></div>
								<div class="init"><a href="/ymmarra/index.php?moduli=verbit&kirjain=p">P</a></div>
								<div class="init"><a href="/ymmarra/index.php?moduli=verbit&kirjain=r">R</a></div>
								<div class="init"><a href="/ymmarra/index.php?moduli=verbit&kirjain=s">S</a></div>
								<div class="init"><a href="/ymmarra/index.php?moduli=verbit&kirjain=t">T</a></div>
								<div class="init"><a href="/ymmarra/index.php?moduli=verbit&kirjain=u">U</a></div>
								<div class="init"><a href="/ymmarra/index.php?moduli=verbit&kirjain=v">V</a></div>
								<div class="init"><a href="/ymmarra/index.php?moduli=verbit&kirjain=y">Y</a></div>
								<div class="init"><a href="/ymmarra/index.php?moduli=verbit&kirjain=Ä">Ä</a></div>
						</div>					</div>
				</td>
				<td>
					<div id="main-content">
						<div id="path">
							<a href=".">Etusivu</a> &gt; <a href="/ymmarra/index.php?moduli=verbit&kirjain=T">T</a>						</div>
													<h1>TUNNUSTAA</h1>
						<table cellspacing="0" cellpadding="0" border="0">
							<tr>
								<td colspan="2" style="padding-bottom:10px;"><strong>Aktiivin indikatiivi</strong></td>
							</tr>
							<tr>
								<td><pre>PREESENS                   
minä      tunnustan        
sinä      tunnustat        
hän       tunnustaa        
me        tunnustamme      
te        tunnustatte      
he        tunnustavat      

PASSIIVI
          tunnustetaan     

IMPERFEKTI                 
         tunnustin         
         tunnustit         
         tunnusti          
         tunnustimme       
         tunnustitte       
         tunnustivat       

PASSIIVI
         tunnustettiin     

PERFEKTI
olen     tunnustanut       
olet     tunnustanut       
on       tunnustanut       
olemme   tunnustaneet      
olette   tunnustaneet      
ovat     tunnustaneet      

PASSIIVI
on       tunnustettu       

PLUSKVAMPERFEKTI
olin     tunnustanut       
olit     tunnustanut       
oli      tunnustanut       
olimme   tunnustaneet      
olitte   tunnustaneet      
olivat   tunnustaneet      

PASSIIVI
oli      tunnustettu       
</pre></td>
								<td>&nbsp;&nbsp;&nbsp;</td>
								<td><pre>       KIELTOMUOTO
       en        tunnusta
       et        tunnusta
       ei        tunnusta
       emme      tunnusta
       ette      tunnusta
       eivät     tunnusta


       ei        tunnusteta

   
       en        tunnustanut
       et        tunnustanut
       ei        tunnustanut
       emme      tunnustaneet
       ette      tunnustaneet
       eivät     tunnustaneet


       ei        tunnustettu


       en      ole tunnustanut
       et      ole tunnustanut
       ei      ole tunnustanut
       emme    ole tunnustaneet
       ette    ole tunnustaneet
       eivät   ole tunnustaneet


       ei      ole tunnustettu


       en    ollut  tunnustanut
       et    ollut  tunnustanut
       ei    ollut  tunnustanut
       emme  olleet tunnustaneet
       ette  olleet tunnustaneet
       eivät olleet tunnustaneet


       ei    ollut  tunnustettu
</pre></td>
							</tr>
						</table>
						<table cellspacing="0" cellpadding="0" border="0">
							<tr>
								<td colspan="2" style="padding-bottom:10px;"><strong>Aktiivin konditionaali</strong></td>
							</tr>
							<tr>
								<td><pre>PREESENS
minä     tunnustaisin      
sinä     tunnustaisit      
hän      tunnustaisi       
me       tunnustaisimme    
te       tunnustaisitte    
he       tunnustaisivat    

PASSIIVI
         tunnustettaisiin  

PERFEKTI
olisin   tunnustanut       
olisit   tunnustanut       
olisi    tunnustanut       
olisimme tunnustaneet      
olisitte tunnustaneet      
olisivat tunnustaneet      

PASSIIVI
olisi    tunnustettu       
</pre></td>
								<td>&nbsp;&nbsp;&nbsp;</td>
								<td><pre> 
       en          tunnustaisi
       et          tunnustaisi
       ei          tunnustaisi
       emme        tunnustaisi
       ette        tunnustaisi
       eivät       tunnustaisi


       ei          tunnustettaisi


       en olisi    tunnustanut
       et olisi    tunnustanut
       ei olisi    tunnustanut
       emme olisi  tunnustaneet
       ette olisi  tunnustaneet
       eivät olisi tunnustaneet


       ei olisi    tunnustettu
</pre></td>
							</tr>
						</table>
						<table cellspacing="0" cellpadding="0" border="0">
							<tr>
								<td colspan="2" style="padding-bottom:10px;"><strong>Aktiivin potentiaali</strong></td>
							</tr>
							<tr>
								<td><pre>PREESENS
minä     tunnustanen       
sinä     tunnustanet       
hän      tunnustanee       
me       tunnustanemme     
te       tunnustanette     
he       tunnustanevat     

PASSIIVI
         tunnustettaneen   

PERFEKTI
lienen   tunnustanut       
lienet   tunnustanut       
lienee   tunnustanut       
lienemme tunnustaneet      
lienette tunnustaneet      
lienevät tunnustaneet      

PASSIIVI
lienee   tunnustettu       
</pre></td>
								<td>&nbsp;&nbsp;&nbsp;</td>
								<td><pre> 
       en          tunnustane
       et          tunnustane
       ei          tunnustane
       emme        tunnustane
       ette        tunnustane
       eivät       tunnustane


       ei          tunnustettane


       en    liene tunnustanut
       et    liene tunnustanut
       ei    liene tunnustanut
       emme  liene tunnustaneet 
       ette  liene tunnustaneet
       eivät liene tunnustaneet


       ei    liene tunnustettu
</pre></td>
							</tr>
						</table>
						<table cellspacing="0" cellpadding="0" border="0">
							<tr>
								<td colspan="2" style="padding-bottom:10px;"><strong>Aktiivin imperatiivi</strong></td>
							</tr>
							<tr>
								<td><pre>PREESENS

(sinä)   tunnusta          
(hän)    tunnustakoon      
(me)     tunnustakaamme    
(te)     tunnustakaa       
(he)     tunnustakoot      

PASSIIVI
         tunnustettakoon   

PERFEKTI

ole      tunnustanut       
olkoon   tunnustanut       
olkaamme tunnustaneet      
olkaa    tunnustaneet      
olkoot   tunnustaneet      

PASSIIVI

olkoon   tunnustattu       
</pre></td>
								<td>&nbsp;&nbsp;&nbsp;</td>
								<td><pre> 

       älä         tunnusta
       älköön      tunnustako
       älkäämme    tunnustako
       älkää       tunnustako
       älkööt      tunnustako


       älköön      tunnustettako



       älä ole       tunnustanut
       älköön olko   tunnustanut
       älkäämme olko tunnustaneet
       älkää olko    tunnustaneet
       älkööt olko   tunnustaneet



       älköön olko   tunnustettu
</pre></td>
							</tr>
						</table>
						<table cellspacing="0" cellpadding="0" border="0">
							<tr>
								<td colspan="2" style="padding-bottom:10px;"><strong>Verbin nominaalimuodot</strong></td>
							</tr>
							<tr>
								<td><pre>I INFINITIIVI              

Lyhyempi muoto:            
         tunnusttaa        

Pitempi muoto:             
         tunnustaakseni    
         tunnustaaksesi
         tunnustaakseen
         tunnustaaksemme
         tunnustaaksenne
         tunnustaakseen

III  INFINITIIVI           

inessiivi    tunnustamassa 
elatiivi     tunnustamasta 
illatiivi    tunnustamaan  
adessiivi    tunnustamalla
abessiivi    tunnustamatta 
instruktiivi tunnustaman   
                           
Passiivi
instruktiivi tunnustettaman 
                           
                           
</pre></td>
								<td>&nbsp;&nbsp;&nbsp;</td>
								<td><pre> II INFINITIIVI

 inessiivi    tunnustaessa
 instruktiivi tunnustaen

 Passiivi
 inessiivi    tunnustettaessa






   IV INFINITIIVI

    nominatiivi  tunnustaminen
    partitiivi   tunnustamista
     

    I PARTISIIPPI
    aktiivi      tunnustava
    passiivi     tunnustettava

   II PARTISIIPPI
    aktiivi      tunnustanut
    assiivi     tunnustettu
</pre></td>
							</tr>
						</table>

					</div>
				</td>
			</tr></table>		</div>
		<div id="footer"><a href="http://www.oph.fi/"><img src="i/oph_logo_ymmarrasuomea.gif" width="157" height="35" alt="OPH" /></a></div>
	</div>
</body>
</html>
